【裁判字號】    99,交訴,70
【裁判日期】    990730
【裁判案由】    業務過失致死
【裁判全文】
臺灣臺南地方法院刑事判決              99年度交訴字第70號
公  訴  人  臺灣臺南地方法院檢察署檢察官
被      告  乙○○
上列被告因業務過失致死案件，經檢察官提起公訴（99年度偵字
第6148號），被告於準備程序進行中就被訴事實為有罪之陳述，
經本院合議庭裁定由受命法官獨任進行簡式審判程序後，判決如
下：
    主    文
乙○○從事業務之人，因業務上之過失致人於死，處有期徒刑捌
月。緩刑參年。
    事    實
一、乙○○係受雇於豐旗實業股份有限公司之司機，平日以駕駛
    混凝土車載運混凝土為業，為從事業務之人。其於民國99年
    3月8日14時40分許，駕駛車牌號碼757-RQ號自用大貨車（預
    拌混凝土車），沿臺南縣六甲鄉○○村○○○○道由北往南
    方向行駛，於行經臺一線296.9公里處與縣道174線交岔路口
    停等紅燈後，欲自外側車道右轉至縣道174線時，本應注意
    車前狀況及兩車併行之間隔，並隨時採取必要之安全措施，
    而依當時情形，天候晴、日間自然光線、柏油路面、乾燥、
    無缺陷或障礙物、視距良好，並無不能注意之情形，竟疏未
    注意讓同向直行由許以馨所騎乘之車牌號碼BMT-733號重型
    機車先行，而貿然右轉，致乙○○所駕駛之大貨車右前輪撞
    擊許以馨所騎乘上揭機車之左後車身及擋泥板，許以馨因而
    人車倒地，胸部並遭該大貨車車輪輾壓，受有頭部外傷合併
    臉部與頭皮擦傷、臉部撕裂傷2公分、右耳開放性傷口2公分
    、右肩部挫傷併擦傷、右前臂擦傷、左膝擦傷、雙側多數肋
    骨閉鎖性骨折併皮下氣腫之傷害，雖經送往財團法人奇美醫
    院柳營分院急救，仍因無心跳宣告急救無效死亡。乙○○於
    肇事後犯罪未經發覺前，即向趕至現場處理車禍事宜尚不知
    肇事者為何人之臺南縣警察局麻豆分局車禍處理小組警員主
    動表示其為肇事車輛之駕駛者，並進而接受裁判。
二、案經許以馨之夫甲○○訴由臺南縣警察局麻豆分局報請臺灣
    臺南地方法院檢察署檢察官相驗後偵查起訴。
    理    由
一、本件係經被告乙○○於準備程序中就被訴之犯罪事實為有罪
    之表示，而經本院裁定以簡式審判程序加以審理，依刑事訴
    訟法第273條之2、第159條第2項之規定，不適用傳聞法則有
    關限制證據能力之相關規定，合先敘明。
二、訊據被告乙○○對於上揭事實坦承不諱，並有道路交通事故
    現場圖、道路交通事故調查報告表(一)、(二)各1份、車損及道
    路交通事故現場蒐證照片33張、奇美醫院柳營分院診斷證明
    書1紙在卷可稽（見臺灣臺南地方法院檢察署99年度相字第3
    13號相驗卷第13-15頁、第24-40頁、第45頁）。又被害人許
    以馨因本件車禍胸部遭輾壓受有連枷胸骨折、重度氣血胸而
    死亡，亦經臺灣臺南地方法院檢察署檢察官督同法醫師相驗
    屬實，有勘驗筆錄、相驗屍體證明書、檢驗報告書各1份及
    相驗照片18張附卷可憑（見前揭相驗卷第47頁、第50頁、第
    53-69頁）。則被告於上揭時、地與被害人許以馨發生車禍
    ，以及被害人許以馨因此受有連枷胸骨折、重度氣血胸而死
    亡之事實，堪以認定。
三、按汽車行駛時，駕駛人應注意車前狀況及兩車併行之間隔，
    並隨時採取必要之安全措施；轉彎車應讓直行車先行。道路
    交通安全規則第94條第3項、第102條第1項第7款分別定有明
    文。被告為職業汽車駕駛人，自應注意及此。本件事故發生
    當時天候晴天、日間自然光線、柏油路面、乾燥、無缺陷或
    障礙物、視距良好，有上揭道路交通事故調查報告表(一)在卷
    可參，是被告應無不能注意之情事。然被告卻疏未注意上揭
    交通安全規則，右轉時未注意禮讓直行機車，而擦撞同向直
    行由許以馨所騎乘之機車，致生本件車禍，被告於本件車禍
    之發生，顯有過失。又被害人許以馨係因本件車禍死亡，已
    如前述，則被害人之死亡與被告之過失行為間，即有相當因
    果關係。綜此，本件被告業務過失致人於死之犯行，事證明
    確，應予依法論科。
四、核被告乙○○所為，係犯刑法第276條第2項之業務過失致死
    罪。被告肇事後，在未有偵查犯罪職務之機關或公務員發覺
    其為犯罪人前，即向到場處理本件道路交通事故，尚不知肇
    事者為何人之臺南縣警察局麻豆分局警員供承其肇事犯罪，
    自首並接受裁判等情，有臺南縣警察局道路交通事故肇事人
    自首情形紀錄表1紙在卷可稽（見前揭相驗卷第16頁），爰
    依刑法第62條前段之規定減輕其刑。爰審酌被告五年內未曾
    因犯罪受有刑之宣告、生活狀況、智識程度（國中畢業），
    被告就本件事故應負之過失責任，以及業已與被害人許以馨
    之家屬達成和解，賠償其等之損害完畢，有本院99年度司南
    調字第108號調解筆錄、付款明細查詢及匯款回條各1紙在卷
    可查（見本院卷第18、28、29頁），暨被告犯罪後坦承犯行
    態度尚佳等一切情狀，量處如主文所示之刑。末查，被告前
    雖曾因故意犯罪受有期徒刑以上刑之宣告，且執行完畢，惟
    其五年以內未曾因故意犯罪受有期徒刑以上刑之宣告，有臺
    灣臺南地方法院檢察署刑案資料查註紀錄表及臺灣高等法院
    被告前案紀錄表各一份在卷可憑，其因一時失慮致犯本罪，
    且已與被害人家屬達成和解賠償損害，信被告經此科刑之教
    訓，已足資警惕，應無再犯之虞，本院因認被告所受宣告之
    刑，以暫不執行為適當，併予宣告緩刑3年，以啟自新。
據上論斷，應依刑事訴訟法第299條第1項前段、第273條之1第1
項，刑法第276條第2項、第62條前段、第74條第1項第2款，刑法
施行法第1條之1，判決如主文。
本案經檢察官丙○○到庭執行職務。
中    華    民    國    99    年    7     月    30    日
                    刑事第十一庭  法  官  張家瑛
以上正本證明與原本無異。
如不服本判決應於收受本判決後10日內向本院提出上訴書狀，並
應敘述具體理由。其未敘述上訴理由者，應於上訴期間屆滿後20
日內向本院補提理由書狀（均須按他造當事人之人數附繕本）「
切勿逕送上級法院」。
                                  書記官  李淑惠
中    華    民    國    99    年    8     月    2     日
附錄本案論罪科刑法條全文：
中華民國刑法第276條：
因過失致人於死者，處二年以下有期徒刑、拘役或二千元以下罰
金。
從事業務之人，因業務上之過失犯前項之罪者，處五年以下有期
徒刑或拘役，得併科三千元以下罰金。

司法院資訊處製作；財團法人民間司法改革基金會備份。
